【裁判字號】    99,交抗,181
【裁判日期】    991026
【裁判案由】    聲明異議
【裁判全文】
臺灣高等法院臺南分院交通事件裁定     99年度交抗字第181號
抗  告  人
即受處分人  甲○○○
上列抗告人因違反道路交通管理處罰條例案件，不服嘉義地方法
院，中華民國99年9月13日所為裁定（99年度交聲字第402號），
提起抗告，本院裁定如下：
    主  文
抗告駁回。
    理  由
一、抗告意旨略以：伊之夫翁文木於收受違反道路交通管理處罰
    條例之通知單時，即於一星期內將文件轉寄吳建逸與翁若綺
    同住之台北縣三重市○○路10號4樓之6，此有郵寄信封一紙
    可參，並曾打電話尋問是否有繳清罰單，吳建逸均回答已繳
    清罰單，是應撤銷嘉義市監理所之裁罰處分云云。
二、按處理違反道路交通管理事件，有關文書送達之程序，依行
    政程序法之規定，違反道路交通管理事件統一裁罰基準及處
    理細則第5條定有明文。而送達於應受送達人之住居所、事
    務所或營業所為之，行政程序法第72條第1項前段亦有明定
    。次按受處分人不服道路交通管理處罰條例第8條主管機關
    所為之處罰，得於接到裁決書之翌日起20日內，向管轄地方
    法院聲明異議，同條例第87條第1項亦有明文。又交通法庭
    認聲明異議不合法律上之程式或其異議權已經喪失者，應以
    裁定駁回之，但其不合法律上之程式可補正者，應先定期命
    為補正，逾期不補正者，即予駁回，道路交通案件處理辦法
    第18條亦規定甚明。
三、經查：本件抗告人之戶籍所在地雖為嘉義縣梅山鄉○○村○
    市路131號，惟其於民國83、84年間購得嘉義縣大林鎮過溪
    里永祿新城15巷9號房屋後即與其夫翁文木同住該處等情，
    有抗告人全戶戶籍資料查詢結果及翁文木個人基本資料查詢
    結果等在卷足參，並經抗告人自承明白，有辦理刑事案件電
    話記錄查詢表在卷可稽（原審卷第4頁、第9至10頁），參以
    原審法院向上開新城15巷9號所為送達駁回異議之裁定，亦
    係由抗告人本人簽收等情，足認上開裁決書於99年2月26日
    送達時，抗告人即已居住於嘉義縣大林鎮過溪里永祿新城15
    巷9號無誤。則原處分機關將裁決書送達於抗告人之同居人
    即其夫翁文木簽收，依上開規定，自屬合法有效。從而，本
    件抗告人聲明異議之期間，應自99年2月27日（即裁決書送
    達之翌日）起算20日，再加計在途期間2日，即應為同年3月
    20日，惟該日適逢週休2日，自應於99年3月22日屆滿。而抗
    告人遲至99年8月9日始具狀向原審法院聲明異議，此有原審
    法院收狀日期戳章可稽（見原審卷第1頁），是抗告人對於
    上開裁決書聲明異議顯然已逾20日之法定不變期間，其異議
    不合法律上程式，且無從補正。原審以抗告人之聲明異議已
    逾法定期間，駁回其聲明異議，經核無不合。抗告人以本件
    違規係應由吳建逸負責為由，提起抗告，為無理由，應予駁
    回。
四、據上論斷，應依道路交通案件處理辦法第26條，刑事訴訟法
    第412條，裁定如主文。
中    華    民    國    99    年    10    月    26    日
                  刑事第五庭    審判長法  官  楊明章
                                      法  官  蔡美美
                                      法  官  黃國永
以上正本證明與原本無異。
不得抗告。
                                      書記官  陳淑貞
中    華    民    國    99    年    10    月    26    日

司法院資訊處製作；財團法人民間司法改革基金會備份。
